臺灣新竹地方法院交通事件裁定　　　　　　　　　　　九十一年度交聲字第六三號
　　移 送機 關　交通部公路總局新竹區監理所
　　異　議　人
　　即受處分人　甲○○
右列異議人因違反道路交通管理處罰條例案件，對於交通部公路總局新竹區監理所九
十一年五月一日竹監五字第駕裁五０－Ｅ00000000號所為之違反道路交通管
理事件裁決處分，聲明異議，本院裁定如左：
      主  文
異議駁回。
      理  由
一、按受處分人，不服第八條主管機關所為之處罰，得於接到裁決書之翌日起二十日
    內，向管轄地方法院聲明異議。又交通法庭認為聲明異議無理由者，應以裁定駁
    回之。道路交通管理處罰條例第八十七條第一項、道路交通案件處理辦法第十九
    條分別定有明文。
二、復按汽車駕駛人，行車速度，超過規定之最高時速，或低於規定之最低時速，或
    裝用測速雷達感應器者，處新臺幣一千二百元以上二千四百元以下罰鍰；其感應
    器沒入之。汽車駕駛人有第四十條第一項之情形者，除依原條款處罰鍰外，並予
    記違規點數一點。道路交通管理處罰條例第四十條第一項及第六十三條第一項第
    一款規定甚明。另違反道路交通管理事件統一裁罰標準及處理細則，由交通部會
    同內政部定之，此道路交通管理處罰條例第四十條第一項、第六十三條第一項第
    一款、第九十二條定有明文。而小型車駕駛人行車速度，超過規定之最高速度未
    滿二十公里者，於期限內繳交或到案聽候裁決者，處新台幣（下同）一千七百元
    之罰鍰，違反道路交通管理事件統一裁罰標準表亦定有明文。
三、聲明異議意旨略以：異議人於民國九十一年二月三日晚間十一時五十八分許，確
    實駕駛車號二Ｌ—九一八七號自用小客車行經新竹市東大高架橋，然異議人一向
    遵守交通規則，從無違規記錄，採證照片上除異議人之前揭自用小客車外，尚有
    另一部車號ＪＮ—三一九九號自用小客車，研判係ＪＮ—三一九九號自用小客車
    超速違規而被感應，異議人於其後遭拍照，實屬無辜，二部車均在雷達波發射範
    圍內，無法證明何車違規等語。
四、經查，異議人當日行經之上開路段時速限速五十公里，異議人以時速六十八公里
    之速度行駛，此有採證照片一幀在卷可稽，又經本院函請新竹市警察局查明是否
    有可能係車號ＪＮ—三一九九號自用小客車超速行駛，並說明科學上之依據，該
    局函覆稱「本案依停止間測去車用透明規檢視，違規車在雷達波發射範圍內（最
    大範圍四十公尺內），次查ＪＮ—三一九九號車並不在雷達波發射範圍之內非其
    超速，至於ＪＮ—三一九九號車何以會在違規採證相片之內，係因照相機攝影範
    圍所致，因該違規採證相片之內有兩輛車，故本局依停止間測去車用透明規檢視
    違規車輛，二Ｌ—九一八七號車違規事實十分明確，舉發無訛」，此有該局九十
    一年七月二十二日竹市警交字第０九一００三二四五０號函文附卷足稽，及函附
    雷達測速器公證相關資料一份可資參照，應堪認定異議人確有超速之事實，異議
    人辯稱係另一部車號ＪＮ—三一九九號自用小客車超速，實有誤會，自不足採。
五、綜上，異議人所為確實違反上開道路交通管理處罰條例之規定，原處分機關依道
    路交通管理處罰條例第四十條第一項、第六十三條第一項第一款規定裁處異議人
    罰鍰一千七百元並記違規點數一點，核無違誤，本件受處分人之異議為無理由，
    自應將其異議駁回。
六、據上論斷，應依道路交通案件處理辦法第十九條，裁定如主文。
中      華      民      國    九十一      年      八    月    二十三    日
                               臺灣新竹地方法院交通法庭
                                  法    官   雷  雅  雯
右正本證明與原本無異。
如不服本裁定，應於裁定送達後五日內向本院提出抗告狀。
                                   書 記 官  汪  淑  菁
中      華      民      國    九十一      年      八    月    二十三    日
